lt-LT: Kūdikiai ir maži vaikai > Kūdikių žaislai ir veiklos įranga > Šokliukai ir sūpynės kūdikiams: Šokliukai kūdikiams; Sūpynės kūdikiams
pt-PT: Bebé e criança > Equipamento de atividade e brinquedos para bebé > Saltadores e baloiços para bebé: Saltadores para bebé; Baloiços para bebé
ja: ベビー用品 > ベビー向けおもちゃ > ベビー自動スイング: ベビージャンパー; ベビーブランコ
bg-BG: Бебета и малки деца > Бебешки играчки и игри за активно развитие > Бебешки бънджита и люлки: Бебешки бънджита; Бебешки люлки
zh-CN: 婴幼儿用品 > 婴儿玩具/活动设备 > 婴儿跳跳椅/秋千: 婴儿跳跳椅; 婴儿秋千
vi: Trẻ sơ sinh và trẻ tập đi > Đồ chơi trẻ em & thiết bị hoạt động > Xích đu nhún nhảy tập đi và ghế rung cho trẻ sơ sinh: Xích đu nhún nhảy tập đi cho trẻ sơ sinh; Nôi rung cho trẻ sơ sinh
ru: Товары для детей > Детские игрушки и товары для активного развития > Детские прыгунки и качели: Детские прыгунки; Детские качели
fr: Bébés et tout-petits > Jouets pour bébés et équipement d’éveil > Sauteurs et balancelles pour bébés: Sauteurs pour bébés; Balancelles pour bébés
it: Bebè e bimbi > Attrezzature per attività e giochi per bebè > Jumper e altalene per bebè: Jumper per bebè; Altalene per bebè
el: Βρεφικά & παιδικά είδη > Βρεφικά παιχνίδια και εξοπλισμός δραστηριοτήτων > Συσκευές αναπήδησης & κούνιες για μωρά: Συσκευές αναπήδησης για μωρά; Κούνιες για μωρά
ro-RO: Bebeluși și copii mici > Jucării pentru copii și echipamente pentru activități > Balansoare cu corzi și scrâncioburi pentru copii: Balansoare cu corzi pentru copii; Scrâncioburi pentru copii
sv: Baby och småbarn > Bebisleksaker och aktivitetsutrustning > Hoppgungor och babygungor: Babyhoppgungställningar; Babygungor
pt-BR: Infantil > Brinquedos para bebês > Balanços para bebês: Espreguiçadeira para bebês; Balanços de bebês
nl: Baby en peuter > Babyspeelgoed > Babyjumpers en - schommels: Babyjumpers; Babyschommels
hu: Baba- és csecsemő > Babajátékok és -tevékenységfelszerelések > Babaugrók és -hinták: Babaugrók; Babahinták
hr-HR: Bebe i mala djeca > Dječje igračke i oprema > Skakalice i ljuljačke za bebe: Skakalice za bebe; Ljuljačke za bebe
nb: Baby og barn > Babyleker og aktivitetsutstyr > Hopper og husker for baby: Babyhopper; Babyhusker
pl: Dzieci i niemowlęta > Zabawki dla niemowląt > Szelki do skakania i huśtawki: Szelki do skakania; Huśtawki dla niemowląt
ko: 영유아 > 아기 장난감/운동용품 > 아기 점퍼/그네: 아기 점퍼; 아기 그네
de: Baby & Kleinkind > Babyspielwaren > Babyschaukeln & Türhopser: Türhopser; Babyschaukeln
es: Bebés y niños pequeños > Juguetes y actividades para bebés > Saltadores y columpios para bebés: Saltadores para bebés; Columpios para bebes
zh-TW: 嬰幼兒 > 嬰兒玩具和嬰兒活動設備 > 嬰兒站立彈跳椅和嬰兒安撫搖椅: 嬰兒站立彈跳椅; 嬰兒安撫搖椅
th: ทารกและเด็กเล็ก > อุปกรณ์ของเล่นและกิจกรรมสำหรับเด็กทารก > ที่หัดเดินและชิงช้าสำหรับเด็กอ่อน: ที่หัดเดินสำหรับเด็กอ่อน; ชิงช้าเด็ก
da: Baby og småbørn > Babylegetøj > Babyhoppegynger og -gynger: Babyhoppegynger; Babygynger
sk-SK: Bábätká > Detské hračky a vybavenie na interaktívne hry > Detské hojdacie siete a hojdačky: Detské hojdacie siete; Detské hojdačky
cs: Děti a kojenci > Dětské hračky > Dětská houpadla: Dětská skákadla; Dětské houpačky
tr: Bebek ve Küçük Çocuk Ürünleri > Bebek Oyuncakları ve Aktivite Gereçleri > Hoppalalar ve Salıncaklar: Bebek Hoppalaları; Bebek Salıncakları
sl-SI: Dojenčki in malčki > Otroške igrače in oprema za razvoj motoričnih sposobnosti > Otroški skakalci in gugalnice: Otroški skakalci; Otroške gugalnice
fi: Vauvat ja leikki-ikäiset > Vauvan lelut ja aktivointi > Vauvakeinut ja hyppykiikut: Vauvakeinut; Hyppykiikut
en: Baby & Toddler > Baby Toys & Activity Equipment > Baby Jumpers & Swings: Baby Jumpers; Baby Swings